【裁判字號】    99,上易,286
【裁判日期】    990224
【裁判案由】    竊盜
【裁判全文】
臺灣高等法院刑事判決                 99年度上易字第286號
上  訴  人
即  被  告  乙○○
上列上訴人因竊盜案件，不服臺灣臺北地方法院98年度易字第34
02號，中華民國98年12月31日第一審判決（起訴案號：臺灣臺北
地方法院檢察署98年度偵字第17261 號），提起上訴，本院判決
如下：
    主  文
上訴駁回。
    理  由
一、按刑事訴訟法第350條、第361條規定，不服地方法院之第一
    審判決而上訴者，須提出上訴書狀，並應敘述具體理由，為
    上訴必備之程式。倘已提出上訴理由，但所提非屬具體理由
    者，則由第二審法院以上訴不合法律上之程式，判決駁回。
    而所謂具體理由，必係依據卷內既有訴訟資料或提出新事實
    或新證據，指摘或表明第一審判決有何採證認事、用法或量
    刑等足以影響判決本旨之不當或違法，而構成應予撤銷之具
    體事由，始克當之（例如：依憑證據法則具體指出所採證據
    何以不具證據能力，或依憑卷證資料，明確指出所為證據證
    明力之判斷如何違背經驗、論理法則）；倘僅泛言原判決認
    定事實錯誤、違背法令、量刑失之過重或輕縱，而未依上揭
    意旨指出具體事由，皆難謂係具體理由，俾與第二審上訴制
    度旨在請求第二審法院撤銷、變更第一審不當或違法之判決
    ，以實現個案救濟之立法目的相契合，並節制濫行上訴（最
    高法院97年度台上字第892號判決參照）。則上訴意旨對於
    原判決實體上之違法，或程序上之違法，均必須為具體的指
    摘，俾得就其指摘事項加以審查。
二、查本件上訴人即被告乙○○提起上訴，其上訴理由略以：原
    判決僅以被告及證人即被害人楊清泉、甲○○於警詢與偵查
    中之陳述及證詞為裁判依據，惟既未就被告之自白與證人之
    指摘是否屬實予以詳查，又衡諸常情，實難期待檢察官主動
    調查有利被告之證據。原判決就犯罪事實之認定，僅依憑間
    接證據之推想，並無他直接證據，實有違證據法則及不自證
    己罪法則，而有判決不備理由之當然違背法令等情，爰請求
    撤銷原判決，另為適法之裁判云云。惟被告於民國98年7月8
    日上午8時許，前往臺北縣深坑鄉○○路○段248 號旁及同段
    158 巷27號旁之「寶贊開發深坑新建工程」工地，踰越該工
    地之後門而侵入其內後，持客觀上足供兇器使用之小型紅黑
    色電纜剪刀與中型橘色電纜剪刀各1 支，竊取電纜線及電纜
    剪刀等物之加重竊盜既遂行為；及於同年月15日凌晨2 時許
    ，復持電纜剪刀欲至上址再度行竊之際，為被害人楊清泉等
    人發現、報警，被告為警當場逮捕而未得逞之加重竊盜未遂
    行為，經原審以被告係累犯，分別判處有期徒刑十一月及七
    月，並定應執行有期徒刑一年四月在案，原判決於理由內亦
    敘明被告於自白犯行，並經證人楊清泉、甲○○於警詢與偵
    查中供證屬實，且有臺北縣政府警察局新店分局扣押物品目
    錄表、物品發還領據、扣案之中型藍黃色電纜剪刀、大型橘
    綠色電纜剪刀各1支、車號LK-8282號自小客車租賃契約1 份
    ，及竊盜現場、扣案物品、車號1489-KD號、車號LK-8282號
    自用小客車照片17張等件在卷可憑（參見原判決正本第2、3
    頁）。是原判決既於理由內業已詳予論敘審酌，則實質上並
    無被告所指應於審判期間調查之證據而未予調查，及認定犯
    罪事實未依證據認定之違背法令事實存在。故被告上訴意旨
    漫事指摘，自尚難認其已依據卷內既有訴訟資料或提出新事
    證，指摘或表明第一審判決有何採證認事、用法或量刑等足
    以影響判決本旨之不當或違法，而構成應予撤銷之具體事由
    。是被告上訴，未以書狀敘述具體理由，應認其上訴為不合
    法律上之程式，爰不經言詞辯論，予以駁回。
三、據上論斷，應依刑事訴訟法第367條前段、第372條，判決如
    主文。
中    華    民    國    99    年    2     月    24    日
            刑事第二十一庭審判長法  官  蔡聰明
                                法  官  趙文
                                法  官  楊力進
以上正本證明與原本無異。
本件不得上訴。
                                書記官  楊麗娟
中    華    民    國    99    年    2     月    25    日

司法院資訊處製作；財團法人民間司法改革基金會備份。
